Inventaris van het archief van de Stelling Amsterdam
Nationaal Archief, Den Haag
- Archief van de Sectie V, B.
  - Organisatorische aangelegenheden, 1
    - Verhoging van het verdedigingsvermogen van de positie IJmuiden, D.
      - Verzameling brieven betreffende de uitbreiding van de duinstelling bezuiden IJmuiden, 1917; 498
        Sectie V, Dossier 23530
      - Brieven met kaarten betreffende de woningbouw bij de duinstelling bezuiden IJmuiden, 1917; 499
      - Brief betreffende verminderde arbeidsprestatie en tegenwerking van de burgerwerkkrachten in de duinstelling bij IJmuiden, 1917; 500
        Sectie V, Dossier 29530
      - Brief en een tekening aangevende alle bestaande en in uitvoering zijnde werken in de positie IJmuiden, 1918; 501
        Sectie V, Dossier 2454
      - Brief en een schets over het wegnemen van een dode hoek ten westen van het Fort bij IJmuiden, 1918; 502
        Sectie V, Dossier 31669
      - Brieven en een kaart betreffende de toegang tot het Fort bij IJmuiden via een aanlegsteiger, 1918; 503
        Sectie V, Dossier 32071
      - Brief met een hygiënisch rapport betreffende het kantonnement IJmuiden, 1918; 504
        Sectie V, Dossier 33311
      - Brief, een begroting en kaarten betreffende de duinstelling ten zuiden van IJmuiden, 1918; 505
        Sectie V, Dossier 34854
    - Water- en drinkwatervoorziening in de Stelling, E.
      - Brief met een kaart betreffende de drinkwatervoorziening op het Fort bij Nigtevecht, 1916; 506
        Sectie V, Dossier 17329
      - Brief met een tekening over de watervoorziening voor het Fort aan het Pampus bij vorst en tijd van oorlog, 1917; 507
        Sectie V, Dossier 2249
      - Verzameling brieven betreffende de drinkwatervoorziening in de Stelling t.b.v. de versterkte bezetting., 1917; 508
        Sectie V, Dossier 23333
      - Brieven en kaarten betreffende de drinkwatervoorziening in de Stelling, 1918; 509
        Sectie V, Dossier 33247
  - Verdedigen of vernielen van bruggen, 3
    - Technische instructie met bijbehorende kaarten betreffende de vernieling van de spoorwegbrug over het Noord-Spaarne bij Haarlem, 1916; 510
      Sectie V, Dossier 19871
    - Brief met bijbehorende kaart betreffende een houten draaibrug, 1917; 511
      Sectie V, Dossier 1676
    - Brief met bijbehorende kaart betreffende een gewijzigd ontwerp van de brug over de Vecht, 1917; 512
      Sectie V, Dossier 1703
    - Tekening van de Linie Muiderberg-Hakkelaarsbrug bij Fort Uitermeer, 1917; 513
      Sectie V, Dossier 1744
    - Verzameling brieven en kaarten betreffende de verdediging van de Groep Diemersbrug en over het maken van terugtochtswegen op het oostelijk front, 1917; 514
      Sectie V, Dossier 22404
    - Brieven en kaarten betreffende de inrichting van de tweede Linie Muiderberg-Hakkelaarsbrug, 1917; 515
      Sectie V, Dossier 23407
    - Brieven betreffende technische werkzaamheden bij een bedreiging van de Groep Diemersbrug, 1918; 516
      Sectie V, Dossier 33355
  - Stukken betreffende vliegtuigen, 7
    - Brieven en instructies voor maatregelen te nemen bij aanvallen uit de lucht, 1917; 517
      Sectie V, Dossier 1786
    - Brief betreffende de beproeving van een affuit van 6 cm voor het schieten op luchtdoelen gewijzigd voor een kanon van 7 cm kazemat, 1917; 518
      Sectie V, Dossier 1816
    - Circulaires betreffende het herkennen van en schieten op vliegtuigen, 1917; 519
      Sectie V, Dossier 1820
    - Brieven betreffende de herkenning van en schieten op vliegtuigen met bijbehorende tekeningen, 1918; 520
      Sectie V, Dossier 2667
  - Inlichtingen en bezoeken van en door militairen aan en over vreemde legers, 8
    - Verzameling kaarten betreffende loopgravenstellingen uitgevoerd op het terrein der "Ausstellung für Kriegsfürsorge" te Keulen, 1917; 521
      Sectie V, Dossier 1611a
    - Verslag over een gemaakte reis naar het Westfront, 1917; 522
      Sectie V, Dossier 1766
    - Een beschrijving over de Hindenburglinie met bijbehorende kaart, 1917; 523
      Sectie V, Dossier 1838
    - Stuk betreffende een uittreksel uit het rapport van de militair attaché te Berlijn over Duitse militaire aangelegenheden, 1917; 524
      Sectie V, Dossier 1871
    - Overzicht met bijbehorende tekeningen van de nieuwe Duitse velduniformen, 1917; 525
      Sectie V, Dossier 2067
    - Verslag van de militair attaché te Parijs over de nieuwe strijdwijze en verandering in de organisatie van het Franse leger met bijbehorende tekening, 1917; 526
      Sectie V, Dossier 2229
    - Rapport over het verblijf aan het Duitse westfront in de streek van Elzas-Lotharingen ten zuiden van Verdun, opgesteld door ritmeester Nierstrasz., 1917; 527
      Sectie V, Dossier 2230
    - Verslag van de militair attaché majoor De Quay te Parijs over verdedigend en aanvullend vuur, 1917; 528
      Sectie V, Dossier 2256
    - Beknoptverslag door luitenant-kolonel Muller Massis van een reis naar Riga e.o., het slagveld Jacobstadt met tekeningen over de opstelling van Duitse en Russische stellingen, 1917; 529
      Sectie V, Dossier 2264
    - Rapport van de militair attaché te Berlijn over de organisatie van een Engels tankbataljon, 1917; 530
      Sectie V, Dossier 2285
    - Rapport met bijbehorende tekeningen over ijzerdraadversperringen, uitgenomen uit een Engelse bron, betreffende het Westfront in december 1917, 1918; 531
      Sectie V, Dossier 2349
    - Rapport van de commissie aangewezen tot het maken van een studiereis aan het Duitse Westfront, 1918; 532
      Sectie V, Dossier 2818
    - Rapport van de militair attaché te Parijs over verschillende militaire zaken, 1918; 533
      Sectie V, Dossier 2833
    - Beschrijving van de velduniformen van het Belgisch leger, 1918; 534
      Sectie V, Dossier 2968
  - Inundatie-aangelegenheden, 10
    - Brieven betreffende inundatiën in de Nieuwe Hollandse Waterlinie bij bedreiging van de kust, waarmede o.a. te maken hebben de Stelling Nieuwersluis-Wilnis, 1917; 535
      Sectie V, Dossier 23196
    - Brief betreffende de invloed van de vorst op de inundatie, 1917; 536
      Sectie V, Dossier 23624
    - Brieven en kaarten betreffende verbeteringen van de inundatiekeringen, 1917; 537
      Sectie V, Dossier 26004
    - Brieven betreffende het aanleggen van inundatiekaden, 1918; 538
      Sectie V, Dossier 2658
  - Aanlegen en gebruiken van versperringen en schuilplaatsen, 17
    - Versperringen, A.
      - Brieven betreffende versperringen van puntdraad met bijbehorende kaarten., 1917; 539
        Sectie V, Dossier 26617
      - Rapport betreffende de werkzaamheden die in uitvoering zijn en onverwijld moeten worden verricht bij een tweede mobilisatie, 1918; 540
        Sectie V, Dossier 2440
    - Schuilplaatsen, B.
      - Brief met bijbehorende kaart betreffende de beproeving van schuilplaatsen, 1917; 541
        Sectie V, Dossier 1575
      - Brief met bijbehorende tekening over een gehouden beproeving van een scherfvrije schuilplaats, 1917; 542
        Sectie V, Dossier 22437
      - Brieven betreffende schuilplaatsen in de vóórstelling bij Velsen, 1917; 543
        Sectie V, Dossier 24202
      - Brief met onderwerpen voor het afsluiten van toegangen tot granaatvrije schuilplaatsen, 1918; 544
        Sectie V, Dossier 34663
  - Personeelsaangelegenheden, 18
    - Algemeen, A.
      - Circulaire betreffende personeel dat minder geschikt is voor de dienst te velde, 1916; 545
        Sectie V, Dossier 1384
      - Nota betreffende de ontwikkeling en ontspanning van gemobiliseerden, gegeven van het najaar 1915 tot 1 augustus 1916., 546
        Sectie V, Dossier 1400
      - Brief met schetsen over de opleiding van de infanterie voor het handgemeen, 1918; 547
        Sectie V, Dossier 30982
    - Krijgsraad-aangelegenheden, B.
      - Brieven en kaarten betreffende het inrichten van forten voor de huisvesting van krijgsraadarrestanten, 1918; 548
        Sectie V, Dossier 2674
      - Brief met een ontwerptekening over een arrestantengebouw en een badinrichting op de forten behorende tot de Stelling, 1918; 549
        Sectie V, Dossier 30679
      - Brieven en kaarten betreffende het inrichten van enige forten voor het inbewaringstellen van krijgsraadarrestanten, 1918; 550
        Sectie V, Dossier 30815
    - Verlofregelingen, C.
      - Brief betreffende onbepaald (klein)verlof voor de landweer-lichting 1916 en het nog niet overgaan van de infanterie naar de landweerbataljons, 551
        Sectie V, Dossier 1332
      - Circulaire betreffende onbepaald kleinverlof voor de landweer-lichting 1916, 552
        Sectie V, Dossier 1385
      - Circulaire betreffende onbepaald kleinverlof voor de militie-lichting 1910, 1916; 553
        Sectie V, Dossier 1504
      - Circulaire betreffende de bepalingen omtrent voorlopig (klein)verlof, 1918; 554
        Sectie V, Dossier 2991
      - Circulaires betreffende demobilisatiebepalingen en met het onbepaald (klein)verlof zenden van dienstverplichtingen, 1918; 555
        Sectie V, Dossier 36122
  - Agenda's van in- en uitgaande archiefstukken, 23
    - Brievenboeken A1, A2 en A3., 1914-1920; 556
    - Brievenboeken B1, B2 en B3., 1914-1919; 557